---
title: "Sistemos ggplot2 pagrindai"
subtitle: "Estetinis išdėstymas"
output: html_notebook
editor_options: 
  chunk_output_type: inline
---


```{r setup}
library(tidyverse)

knitr::opts_chunk$set(fig.height = 3, fig.width = 6)

Sys.setlocale(locale = "Lithuanian")
```

Estetinis išdėstymas
============================================================================= 

Klases išdėstome spalvų skalėje
----------------------------------------------------------------------------- 

```{r}
 ggplot(data = mpg) + 
    geom_point(mapping = aes(x = displ, y = hwy, color = class)) 
```

Klases išdėstome dydžių skalėje
----------------------------------------------------------------------------- 

```{r}
ggplot(data = mpg) + 
     geom_point(mapping = aes(x = displ, y = hwy, size = class)) 
```

Kitos skalės išdėstymui
----------------------------------------------------------------------------- 

```{r}
# alpha – permatomumo skalė
ggplot(data = mpg) + 
    geom_point(mapping = aes(x = displ, y = hwy, alpha = class)) 
```
```{r}
# shape – formų skalė
 ggplot(data = mpg) +
   geom_point(mapping = aes(x = displ, y = hwy, shape = class)) 
```

Estetinių savybių parinkimas rankiniu būdu
----------------------------------------------------------------------------- 

```{r}
ggplot(data = mpg) + 
     geom_point(mapping = aes(x = displ, y = hwy), color = "blue") 
```

Kaip nurodyti spalvas?
----------------------------------------------------------------------------- 
Spalvų kodų parinkimas:
https://www.w3schools.com/colors/colors_picker.asp



Užduotys: estetinis išdėstymas
----------------------------------------------------------------------------- 

1. Kur kode klaida? Kodėl taškai ne mėlyni? Ištaisykite.
Spalva rašoma skliaustuose aes(), todėl taškai ne mėlyni.

```{r}
ggplot(data = mpg) + 
  geom_point(mapping = aes(x = displ, y = hwy), color = "blue")
```

2. Kurie lentelės `mpg` kintamieji yra kategoriniai? Kurie – tolydieji? (Užuomina: `?mpg`). Kaip tai pamatyti atspausdinus `mpg`?

```{r}
str(mpg)


```

3. Pasirinkite tolydųjį kintamąjį ir atidėkite jo reikšmes šiose skalėse: `color`, `size`, `shape`. 
Gauname įspėjimą, nes natūralios
tvarkos neturinį kintamąjį „cyl“
išdėstyti eilės tvarka turinčioje dydžių
skalėje – NEKOREKTIŠKA.

```{r}
ggplot(mpg, aes(x = displ, y = hwy, color = cyl)) + geom_point()

ggplot(mpg, aes(x = displ, y = hwy, size = cyl)) + geom_point()

ggplot(mpg, aes(x = displ, y = hwy, shape = cyl)) + geom_point()

```

4. Kuo šių estetikos elementų (`color`, `size`, `shape`) išdėstymas skiriasi, jei atidedame *kategorinį* vs. *tolydųjį* kintamąjį? 


```{r}
ggplot(mpg, aes(x = cty, y = hwy, color = cyl)) + geom_point()

ggplot(mpg, aes(x = cty, y = hwy, size = cyl)) + geom_point()

ggplot(mpg, aes(x = cty, y = hwy, shape = cyl)) + geom_point()
```
```{r}

```


5. Ką daro estetikos elementas `stroke`? Su kuriomis formomis jis veikia? (Užuomina: naudokite `geom_point`).

```{r}
ggplot(mpg, aes(x = displ, y = hwy, color = cyl)) + geom_point("stroke")
```


6. Kas nutinka, jei naudojate kelias skales (pvz., `color`, `size`) su keliais skirtingais kintamaisiais?

```{r}

```

7. Kas nutinka, jei to paties kintamojo reikšmes atidedate keliose skirtingose skalėse (tarkime, `color` ir `shape`)?

```{r}
ggplot(mpg, aes(x = displ, y = hwy, color = cyl, shape = cyl)) + geom_point()
```

8. Kas nutinka, jei su tam tikra skale susiejate ne konkretaus kintamojo pavadinimą (pvz., `aes(colour = displ)`), o kokį nors veiksmą su tuo kintamuoju, tarkime `aes(colour = displ < 5)`?

```{r}
ggplot(mpg, aes(x = drv, y = hwy, color = displ <5 )) + geom_point()
```

9. Nubraižykite grafiką ir jame rankiniu būdu parinkite spakvas naudodami:
    * spalvų pavadinimus (rašyti kabtėse);
    * šešioliktainius kodus (rašyti kabutėse);
    * spalvų numerius tarp 1 ir 8, be kabučių.
    
```{r}
ggplot(data = mpg) + 
    geom_point(mapping = aes(x = displ, y = hwy), color = "red")

```
    

```{r}
ggplot(data = mpg) + 
    geom_point(mapping = aes(x = displ, y = hwy), color = "#00ff00")



```

```{r}
ggplot(data = mpg) + 
    geom_point(mapping = aes(x = displ, y = hwy), color = 6) 

```

